臺灣高等法院刑事判決　　　　　　　　　　　　　九十一年度上訴字第二九二九號
　　上　訴　人
　　即　被　告　戊○○　男　民.
右上訴人因偽造文書等案件，不服臺灣板橋地方法院九十年度簡上字第一六五號，中
華民國九十一年八月十六日第一審判決（起訴案號：臺灣板橋地方法院檢察署八十九
年度偵字第一九八六三號、二○二○七號），提起上訴，本院判決如左：
    主  文
上訴駁回。
戊○○緩刑伍年，緩刑期內付保護管束。
    事  實
一、戊○○因積欠經營地下錢莊之姓名年籍不詳綽號「阿東」之成年男子債務無法償
    還，乃與該綽號「阿東」之男子共同意圖為自己不法之所有，並有收受贓物之認
    識，基於概括之犯意聯絡，先於民國（以下同）八十九年十月二日，在台北市東
    區某處，將其照片交予「阿東」作偽造國民身分證之用，而由「阿東」於同年十
    月四日上午十時許在桃園縣中壢市火車站附近，將偽造之乙○○（起訴書誤載為
    張玉桂）國民身分證一張（貼附戊○○之照片），連同如附表二編號一所示之贓
    車一部（為庚○○失竊之ＤＮ－三一七六號自用小客車，改懸掛偽造之Ａ七－四
    一六○號車牌二面，原引擎號碼ＡＡ－ＡＮ一一九一五號業經變造為ＡＡ－ＡＮ
    一四五○四號，原車身號碼ＢＡ○六○八二號業經變造為ＢＡ○八六七四號），
    及如附表三編號一所示偽造之乙○○名義Ａ七－四一六○號小客車行車執照一件
    、偽造之乙○○名義Ａ七－四一六○號小客車汽車新領牌照登記書一件、偽造之
    三陽工業股份有限公司（以下稱三陽公司）電子計算機開立專用汽車出廠與貨物
    稅完稅照證一件（完稅照證上所蓋彰化縣監理站汽車証件審核章，係用以證明業
    經審核汽車證件，應以公文書論）交予戊○○，由戊○○持以於當日下午一時許
    ，在中壢市○○街一四○號之瑞昌當舖，向瑞昌當舖之負責人甲○○謊稱其為乙○○欲質當Ａ七－四一六○號小客車等語，除將偽造之乙○○國民身分證交由甲○○核對身分外，並將前開小客車及如附表三編號一所示偽造之Ａ七－四一六○
    號小客車車籍證件均交予甲○○而行使之，使甲○○誤信為真而陷於錯誤，將質
    當款四十萬元交予戊○○，並將乙○○國民身分證返還戊○○，足以生損害於戶
    政機關對於身分戶政管理之正確性、公路監理機關對於汽車牌照管理之正確性及
    三陽公司、乙○○、甲○○。戊○○詐得上開四十萬元後，旋於中壢市火車站附
    近連同偽造之乙○○國身分證均交予綽號「阿東」之男子。嗣同年十月中旬某日
    ，在台北市○○○路○段聯合報大樓附近，又將其照片交予「阿東」作偽造國民
    身分證之用，而由「阿東」於同年十月十七日上午九時許在台北縣三峽鎮某處，
    將偽造之丁○○國民身分證一張（貼附戊○○之照片），連同如附表二編號二所
    示之贓車一部（為丙○○失竊之Ｚ二－三五七七號自用小客車，改懸掛偽造之Ａ
    七－九六二八號車牌二面，原引擎號碼ＡＡ－ＡＮ一六二四二號業經變造為ＡＡ
    －ＡＮ一六三○五號，原車身號碼ＢＡ一○四一二號業經變造為ＢＡ一○四七○
    號），及如附表三編號二所示偽造之丁○○名義Ａ七－九六二八號小客車行車執
    照一件、偽造之丁○○名義Ａ七－九六二八號小客車汽車新領牌照登記書一件、
    偽造之三陽公司電子計算機開立專用汽車出廠與貨物稅完稅照證一件（完稅照證
    上所蓋彰化縣監理站汽車証件審核章，係用以證明業經審核汽車證件，應以公文
    書論）、偽造之彰北縣稅捐稽徵處八十九年全期使用牌照稅繳款書一件（繳款書
    上所蓋彰化縣線西鄉農會代理彰化縣公庫收稅之章，係用以證明業經繳納稅款，
    應以公文書論）、偽造之八十九年汽車燃料使用費繳款書一件（繳款書上所蓋彰
    化縣線西鄉農會代理彰化縣公庫收稅之章，係用以證明業經繳納稅款，亦應以公
    文書論）交予戊○○，由戊○○持以於當日下午一時三十分許，在台北縣土城市
    ○○路○段一八九巷六號之土城當舖，向土城當舖之負責人己○○謊稱其為丁○○欲質當Ａ七－九六二八號小客車等語，除將偽造之丁○○國民身分證交由己○○核對身分外，並將上開小客車及如附表三編號二所示偽造之Ａ七－九六二八號
    小客車車籍證件均交予己○○而行使之，惟為己○○發覺有異，報警查獲而詐欺
    未遂，足以生損害於戶政機關對於身分戶政管理之正確性、公路監理機關對於汽
    車牌照管理之正確性及三陽公司、彰化縣線西鄉農會、丁○○、己○○。警方除
    當場查獲如附表二編號二所示之贓車外，並扣得偽造之車牌二面、偽造之丁○○
    國民身分證一張及如附表三編號二所示偽造之Ａ七－九六二八號小客車車籍證件
    ，又循線前往中壢市瑞昌當舖查獲如附表二編號一所示之贓車，及扣得偽造之車
    牌二面及如附表三編號一所示偽造之Ａ七－四一六○號小客車車籍證件。
二、案經台北縣政府警察局土城分局報請台灣板橋地方法院檢察署檢察官偵查起訴。
    理  由
一、右揭事實，業據上訴人即被告（以下稱被告）戊○○坦承不諱，並據被害人庚○○、乙○○、甲○○、丙○○、丁○○、己○○分別指述綦詳，且有車輛竊盜資
    料個別查詢報表－查詢車輛認可資料二件、被害人丙○○立具之贓物認領保管單
    一件、引擎號碼及車身號碼電解（還原原號碼）過程之照片十二張（參八十九年
    度偵字第二○二○七號偵查卷第十四頁、第十六頁、第十七頁、第三三頁、第三
    六頁至第三八頁）、如附表一編號六所示偽造之丁○○國民身分證一張（貼附被
    告之照片）、如附表三所示之車籍證件附卷可稽，及偽造之Ａ七－四一六○號車
    牌二面、Ａ七－九六二八號車牌二面扣案可證。且扣案之Ａ七－四一六○號車牌
    二面、Ａ七－九六二八號車牌二面，經運圓工業有限公司鑑定結果，認與真牌不
    符，有該公司八十九年十月三十日運牌鑑字第八九一○三○○三鑑定報告在卷可
    按（參同上卷第六二頁）。又如附表一編號五所示之丁○○國民身分證一張上記
    載八十七年八月六日換發，經原審函查結果並無該項換發之紀錄，有彰化縣線西
    鄉公所九十年九月十日（九○）線鄉民字第五七八六號函在卷可稽（參九十年度
    簡上字第一六五號卷第四九頁）。又如附表三編號一（一）、編號二（一）之行
    車執照二件，經原審向交通部公路總局台中區監理所彰化監理站函查結果，該二
    件行車執照確非該站所核發，有該站九十年九月十日（九十）中監彰字第九○二
    二○九一號函附卷可參（參同上卷第三八頁），經核對該函文所附之Ａ七－四一
    六○號、Ａ七－九六二八號小客車真正之汽車新領牌照登記書影本，亦確與如附
    表三編號一（二）、編號二（二）所示之汽車新領牌照登記書不同。又如附表三
    編號一（三）、編號二（三）之三陽公司電子計算機開立專用汽車出廠與貨物稅
    完稅照證二件，經原審向三陽公司函查結果，該二件完稅照證確非該公司所製作
    ，有該公司九十一年六月二十二日（九十一）三工總字第二九九號函在卷可按（
    參同上卷第一○五頁）。又如附表三編號二（四）、（五）之彰化縣稅捐稽徵處
    八十九年全期使用牌照稅繳款書、八十九年汽車燃料使用費繳款書各一件，經原
    審函查結果，均非交通部公路總局台中區監理所彰化監理站所核發，繳款書上所
    蓋之彰化縣線西鄉農會代理彰化縣公庫收稅之章亦均非彰化縣線西鄉農會之經收
    戳章，有交通部公路總局台中區監理所彰化監理站九十一年三月二十七日九一中
    監彰字第九一○六四九四號函及彰化縣線西鄉農會九十一年三月十九日線鄉農信
    字第四八四號函各一件在卷可參（參同上卷第七六頁、第七九頁），足見該等文
    書均屬偽造之文書無訛。又本案因中壢市瑞昌當舖之負責人甲○○於核對被告身
    分後，即將被告當時所持之乙○○國民身分證（貼附被告之照片）交還被告，且
    未影印留存，故卷內並無該國民身分證之正本或影本，惟依被告及被害人甲○○
    所述情節，被告應有共同偽造乙○○之國民身分證並持以行使之行為，要無可疑
    。綜上所述，被告之自白與事實相符，本件事證明確，被告犯行洵堪認定。
二、核被告所為，係犯刑法第三百四十九條第一項之收受贓物罪、第二百十六條、第
    二百十條之行使偽造私文書罪（行使偽造之三陽公司電子計算機開立專用汽車出
    廠與貨物稅完稅照證部分，公訴意旨就此疏未論以行使偽造私文書罪，尚有未洽
    ）、行使變造私文書罪（行使小客車上變造之引擎號碼、車身號碼部分）、第二
    百十六條、第二百十一條之行使偽造公文書罪（行使偽造之汽車新領牌照登記書
    、行使完稅照證上所蓋偽造之彰化縣監理站汽車証件審核章、行使偽造之使用牌
    照稅繳款書、汽車燃料使用費繳款書及繳款書上所蓋偽造之彰化縣線西鄉農會代
    理彰化縣公庫收稅之章部分。按上開所蓋之彰化縣監理站汽車証件審核章之戳章
    、彰化縣線西鄉農會代理彰化縣公庫收稅之章之戳章，係蓋於物品上，用以證明
    業經審核汽車證件、業經繳納稅款，該等所顯示之文字內容，依刑法第二百二十
    條第一項規定，應以公文書論）、第二百十六條、第二百十二條之行使偽造特種
    文書罪（行使偽造之國民身分證、行使偽造之行車執照、行使偽造之汽車車牌部
    分）、第二百十八條之偽造公印文罪（偽造國民身分證上之「內政部印」公印文
    部分）、第三百三十九條第一項之詐欺取財、第三百三十九條第三項、第一項之
    詐欺取財未遂罪（公訴意旨就被告詐欺取財犯行於「犯罪事實欄」已有論及，惟
    於「證據並所犯法條欄」漏未論以刑法第三百三十九條之詐欺取財罪，又未就被
    告於八十九年十月十七日詐欺取財之犯行論以未遂犯，均有未當）。被告偽造國
    民身分證而後行使，偽造之低度行為應為行使之高度行為所吸收，不另論罪。又
    被告與不詳年籍姓名綽號「阿東」之成年男子間，就上揭之犯行（收受贓物除外
    ），有犯意聯絡及行為分擔，均為共同正犯。被告就第一次所犯贓物罪、行使偽
    造私文書罪、行使變造私文書罪、行使偽造公文書罪、行使偽造特種文書罪、偽
    造公印文罪、詐欺取財既遂罪，與被告第二次所犯收受贓物罪、行使偽造私文書
    罪、行使變造私文書罪、行使偽造公文書罪、行使偽造特種文書罪、偽造公印文
    罪、詐欺取財未遂罪，其二次各個罪間，均時間緊接，犯罪構成要件相同，顯係
    各基於概括犯意，均為連續犯，並應從情節較重之收受贓物罪、行使偽造私文書
    罪、行使變造公文書罪、行使偽造公文書罪、行使偽造特種文書罪、偽造公印文
    罪、詐欺取財既遂罪論處。又被告所犯上開數罪間，有方法結果之牽連關係，應
    依刑法第五十五條規定，從一重之行使偽造公文書罪處斷。被告所犯收受贓物、
    共同偽造國民身分證、共同行使偽造國民身分證、共同偽造公印文、共同行使完
    稅照證上所蓋偽造之彰化縣監理站汽車証件審核章戳章之準公文書、共同行使偽
    造之Ａ七－四一六○號車牌、共同行使如附表二編號二所示小客車之變造車身號
    碼、共同行使如附表三編號二（四）、（五）所示之偽造之彰化縣稅捐稽徵處八
    十九年全期使用牌照稅繳款書、八十九年汽車燃料使用費繳款書（及繳款書上所
    蓋偽造之彰化縣線西鄉農會代理彰化縣公庫收稅之章戳章之準公文書）之犯行，
    雖未據公訴人起訴，然因與已起訴部分有想像競合犯或牽連犯之裁判上一罪關係
    ，為起訴效力所及，自應併予審理。
三、原審本於同上見解，適用刑法第二十八條、第五十五條、第五十六條、第二百二
    十條、第二百十六條、第二百十條、第二百十一條、第二百十二條、第二百十八
    條第一項、第三百三十九條第一項、第三百四十九條第一項，罰金罰鍰提高標準
    條例第一條前段規定，並審酌被告之素行狀況、犯罪動機、手段、目的、所生危
    害及犯罪後態度等一切情狀，量處有期徒刑一年六月。另說明如附表一編號四及
    附表三編號二所示之物，均為共犯綽號「阿東」之男子所有，供犯罪所用之物，
    依刑法第三十八條第一項第二款規定予以宣告沒收（附表三編號二所示文書上偽
    造之印文，不另為沒收之諭知）。如附表一編號五所示偽造之丁○○國民身分證
    一張（貼附被告之照片），為被告所有因犯罪所得之物，依刑法第三十八條第一
    項第三款規定予以宣告沒收。附表一編號一、二、三所示之印文，應依刑法第二
    百十九條規定沒收之（如附表三編號一（二）偽造之汽車新領牌照登記書上偽造
    之「交通部核定三陽工業公司代辦汽機車檢驗合格章」戳章、「彰化監理站審核
    合格」戳章，及附表三編號一（三）偽造之三陽公司電子計算機開立專用汽車出
    廠與貨物稅完稅照證上偽造之「彰化縣監理站汽車証件審核章」戳章、「新竹縣
    貨物稅廠商出廠章戳」戳章，均非印文，自不併為沒收之諭知）。又被告共同偽
    造之乙○○國民身分證一張，並未扣案，亦無證據證明現仍存在猶未滅失，又扣
    案之偽造Ａ七－四一六○號車牌二面，已非被告或其共犯所有之物，均不併為沒
    收之諭知。又另說明公訴意旨以：被告竊取ＤＮ－三一七六、Ｚ二－三五七七號
    小客車，又就拾獲之乙○○、丁○○國民身分證換貼相片而變造國民身分證並行
    使，又偽刻乙○○、丁○○之印章後盜蓋於汽車行車執照登記申請書上，向不知
    情之交通部彰化監理站依法行使公權力之公務員梁忠禮、鍾迺誠申領新牌照，涉
    犯刑法第三百二十條第一項之竊盜罪、刑法第二百十六條、第二百十二條之行使
    變造特種文書罪、刑法第二百十七條之偽造印章、印文罪及刑法第二百十四條之
    使公務員登載不實罪嫌。惟查，被告先後二次典當小客車時係持偽造之乙○○、
    丁○○國民身分證，而非以拾獲之國民身分證換貼照片變造國民身分證而行使之
    ，又被告典當時所持之Ａ七－四一六○及Ａ七－九六二八號小客車之汽車新領牌
    照登記書、行車執照均屬偽造，非因使公務員登記不實事項於職務上所掌公文書
    而取得，又被告稱其因積欠經營地下錢莊之綽號「阿東」男子債務無法償還，乃
    由綽號「阿東」男子交付贓車、偽造之國民身分證及如附表三所示偽造之文書，
    俾其持向當舖詐財等情，乃時下所見此等犯罪集團慣用之犯罪手法，故被告之辯
    解非無可信，況並無其他積極證據足以證明被告所持之贓車為其所竊取，或其所
    持之汽車新領牌照登記書等文書（及登記書上之乙○○、丁○○印文）為其所偽
    造，故公訴意旨認被告涉有此等罪嫌，應屬不能證明，然因公訴意旨認此等部分
    與前開論處罪刑部分有裁判上一罪關係，爰不另為無罪之諭知。經核原審認事用
    法均無不合，量刑亦稱允當，被告上訴意旨，指摘原判決量刑過重，為無理由，
    應予駁回。惟查被告未曾受有期徒刑以上刑之宣告，有本院被告全國前案紀錄表
    、台灣高等法院檢察署刑案紀錄簡覆表各一份在卷足稽，又被害人甲○○於九十
    一年十二月十二日本院公開審理時以言詞提起附帶民事訴訟，並與被告達成和解
    ，有本院同日審判筆錄及和解筆錄在卷可按，被告因積欠他人債務無法償還，一
    時貪念致誤罹刑典，經此教訓後當知潔身自省，而無再犯之虞，本院認被告所受
    刑之宣告，如施以短期自由刑，無法達到使其改善遷過之教育目的，以暫不執行
    為適當，爰依刑法第七十四條第一款、第九十三條第一項規定，併予宣告緩刑五
    年，於緩刑期內付保護管束，以勵自新。
據上論斷，應依刑事訴訟法第三百六十八條，刑法第七十四條第一款、第九十三條第
一項，判決如主文。
本案經檢察官費玲玲到庭執行職務。
中      華      民      國    九十一    年     十二     月    二十六    日
                            臺灣高等法院刑事第十三庭
                                審判長法  官  蔡    燉
                                      法  官  盧  彥  如
                                      法  官  鄧  振  球
右正本證明與原本無異。
如不服本判決應於收受送達後十日內向本院提出上訴書狀，其未敘述上訴之理由者並
得於提起上訴後十日內向本院補提理由書（均須按他造當事人之人數附繕本）。
                                      書記官  洪  秋  帆
中      華      民      國    九十一    年     十二     月    三十一    日
附錄：本案論罪科刑法條全文
刑法第二百十條
偽造、變造私文書，足以生損害於公眾或他人者，處五年以下有期徒刑。
刑法第二百十一條
偽造、變造公文書，足以生損害於公眾或他人者，處一年以上七年以下有期徒刑。
刑法第二百十二條
偽造、變造護照、旅券、免許證、特許證及關於品行、能力服務或其他相類之證書、
介紹書，足以生損害於公眾或他人者，處一年以下有期徒刑、拘役或三百元以下罰金
。
刑法第二百十六條
行使第二百十條至第二百十五條之文書者，依偽造、變造文書或登載不實事項或使登
載不實事項之規定處斷。
刑法第二百十八條
偽造公印或公印文者，處五年以下有期徒刑。
盜用公印或公印文，足以生損害於公眾或他人者，亦同。
刑法第三百三十九條
意圖為自己或第三人不法之所有，以詐術使人將本人或第三人之物交付者，處五年以
下有期徒刑、拘役或科或併科一千元以下罰金。
以前項方法得財產上不法之利益或使第三人得之者，亦同。
前二項之未遂犯罰之。
刑法第三百四十九條
收受贓物者，處三年以下有期徒刑、拘役或五百元以下罰金。
搬運、寄藏、故買贓物或為牙保者，處五年以下有期徒刑、拘役或科或併科一千元以
下罰金。
因贓物變得之財物，以贓物論。
附表一
┌──┬────────────────────────────────┐
│編號│                                                                │
├──┼────────────────────────────────┤
│ 一 │如附表三編號一(一)所示偽造之乙○○名義Ａ七－四一六○號小客車行車執│
│    │照上偽造之「交通部行車執照之章」、「臺灣省公路局行車執照之章」印│
│    │文各一枚                                                        │
├──┼────────────────────────────────┤
│ 二 │如附表三編號一(二)所示偽造之乙○○名義Ａ七－四一六○號小客車汽車新│
│    │領牌照登記書上偽造之「交路檢0000000號檢驗員梁忠禮」、「張│
│    │玉柱」印文各一枚                                                │
├──┼────────────────────────────────┤
│ 三 │如附表三編號一(三)所示偽造之三陽工業股份有限公司電子計算機開立專用│
│    │汽車出廠與貨物稅完稅照證上偽造之「三陽工業股份有限公司新竹廠」、│
│    │「黃世惠」 (負責人) 、「貨物稅証照專用章李蔡源」 (經辦人) 印文各│
│    │一枚                                                            │
├──┼────────────────────────────────┤
│ 四 │扣案之偽造Ａ七－九六二八號車牌二面                              │
├──┼────────────────────────────────┤
│ 五 │扣案之偽造之丁○○國民身分證一張 (貼附戊○○之照片)             │
│    │ (附於臺灣板橋地方法院檢察署八十九年度偵字第一九八六三號卷第十六│
│    │頁)                                                             │
└──┴────────────────────────────────┘
附表二
┌─┬────┬──┬─────┬─────┬───────┬─────┐
│編│失竊小客│車主│失竊小客車│失竊小客車│失  竊  時  間│失竊地點  │
│號│車車號  │姓名│引擎號碼  │車身號碼  │              │          │
├─┼────┼──┼─────┼─────┼───────┼─────┤
│一│ＤＮ－  │魏聰│ＡＡ－ＡＮ│ＢＡ○六○│八十九年九月二│臺北市金山│
│  │三一七六│明  │一一九一五│八二      │十三日下午三時│南路二段三│
│  │        │    │          │          │許            │十巷二十號│
│  │        │    │          │          │              │前        │
├─┼────┼──┼─────┼─────┼───────┼─────┤
│二│Ｚ二－  │陳玉│ＡＡ－ＡＮ│ＢＡ一○四│八十九年十月六│臺北縣新莊│
│  │三五七七│嬿  │一六二四二│一二      │日下午四時許  │市○○街十│
│  │        │    │ (起訴書誤│          │              │七號前    │
│  │        │    │載為ＡＡ－│          │              │          │
│  │        │    │ＡＮ一六三│          │              │          │
│  │        │    │○五)     │          │              │          │
└─┴────┴──┴─────┴─────┴───────┴─────┘
附表三
┌──┬────────────────────────────────┐
│編號│                                                                │
├──┼────────────────────────────────┤
│ 一 │(一)偽造之乙○○名義Ａ七－四一六○號小客車行車執照一件            │
│    │   (記載引擎號碼為ＡＡ－ＡＮ一四五○四、車身號碼為ＢＡ○八六七四│
│    │  ，附於臺灣板橋地方法院檢察署八十九年度偵字第二○二○七號卷第五│
│    │  十二頁)                                                       │
│    │(二)偽造之乙○○名義Ａ七－四一六○號小客車汽車新領牌照登記書一件  │
│    │   (記載引擎號碼為ＡＡ－ＡＮ一四五○四、車身號碼為ＢＡ○八六七四│
│    │  ，附於臺灣板橋地方法院檢察署八十九年度偵字第二○二○七號卷第五│
│    │  十四頁)                                                       │
│    │(三)偽造之三陽工業股份有限公司電子計算機開立專用汽車出廠與貨物稅完│
│    │  稅照證一件                                                    │
│    │   (記載引擎號碼為ＡＡ－ＡＮ一四五○四、車身號碼為ＢＡ○八六七四│
│    │  ，附於臺灣板橋地方法院檢察署八十九年度偵字第二○二○七號卷第五│
│    │  十三頁)                                                       │
├──┼────────────────────────────────┤
│ 二 │(一)偽造之丁○○名義Ａ七－九六二八號小客車行車執照一件            │
│    │   (記載引擎號碼為ＡＡ－ＡＮ一六三○五、車身號碼為ＢＡ一○四七○│
│    │  ，附於臺灣板橋地方法院檢察署八十九年度偵字第一九八六三號卷第十│
│    │  六頁)                                                         │
│    │(二)偽造之丁○○名義Ａ七－九六二八號小客車汽車新領牌照登記書一件  │
│    │   (記載引擎號碼為ＡＡ－ＡＮ一六三○五、車身號碼為ＢＡ一○四七○│
│    │  ，附於臺灣板橋地方法院檢察署八十九年度偵字第一九八六三號卷第十│
│    │  八頁)                                                         │
│    │(三)偽造之三陽工業股份有限公司電子計算機開立專用汽車出廠與貨物稅完│
│    │  稅照證一件            │
│    │   (記載引擎號碼為ＡＡ－ＡＮ一六三○五、車身號碼為ＢＡ一○四七○│
│    │  ，附於臺灣板橋地方法院檢察署八十九年度偵字第一九八六三號卷第十│
│    │  七頁)                                                         │
│    │(四)偽造之彰化縣稅捐稽徵處八十九年全期使用牌照稅繳款書一件        │
│    │   (附於臺灣板橋地方法院檢察署八十九年度偵字第一九八六三號卷第十│
│    │  九頁)                                                         │
│    │(五)偽造之八十九年汽車燃料使用費繳款書一件                        │
│    │   (附於臺灣板橋地方法院檢察署八十九年度偵字第一九八六三號卷第十│
│    │  九頁)                                                         │
└──┴────────────────────────────────┘
